臺灣新竹地方法院民事簡易判決  
109年度竹簡字第488號
原      告  吳昭明  
            吳冠億  
被      告  吳涔靖  
上列當事人間損害賠償事件，本院於民國110年1月20日辯論終結
，判決如下：
    主      文
原告之訴駁回。
訴訟費用由原告負擔。
    事實及理由
一、原告起訴主張：被告之子易○○（未滿18歲，年籍資料詳卷）
    於民國109年7月8日下午7時17分許將原告乙○○所有散之一地
    的鞋子部分踢到門外，被告在旁竟似默許不予制止。被告之
    子易○○又於同年月9日下午8時06分許對原告甲○○所有之2個
    鞋櫃（下稱系爭鞋櫃）及原告乙○○之28雙鞋子（下稱系爭28
    雙鞋子）潑灑墨汁，造成系爭鞋櫃及系爭28雙鞋子汙穢受損
    。原告甲○○損失之系爭鞋櫃價值新臺幣（下同）20,000元；
    原告乙○○損失為系爭28雙鞋子，每雙以3,000元計算，共計
    價值84,000元，及因近年收藏之鞋款一夕間化為烏有，且帶
    來使用上甚大困擾，並向原告請求精神賠償10,000元等語。
    並於本院聲明：（一）被告應給付原告原告乙○○94,000元。
    （二）被告應給付原告甲○○20,000元。
二、被告則以：
（一）原告乙○○所主張四散一地之系爭28雙鞋子遭被告之子毀損
      ，然查一般家庭會將該等鞋子四散一處通常多屬工作鞋、
      休閒鞋、運動鞋等，且多數近乎汙穢、破半待換等舊鞋，
      實無任何價值。至於具備收藏價值條件的鞋子通常會賦予
      珍藏愛惜等作法，不致隨意亂丟或散落一地，原告乙○○所
      有系爭28雙鞋子明顯毫無價值，且鞋子一旦落地使用後，
      不計其名牌與否均成磨耗品，終將淘汰丟棄，毫無回復餘
      地，故不具任何價值可言，又原告乙○○未提出任何購買憑
      證以實其說。另原告自拍賣網站截取各家名牌鞋子廣告價
      格較高價碼之頁面，充作本件估價之證明，顯然違反估價
      之真實性與客觀性。
（二）又原告甲○○主張系爭鞋櫃價值為20,000元，顯然與一般會
      放置舊鞋之鞋櫃價格不相當；另原告甲○○未提出任何購買
      證明以實其說。
（三）原告所指原因發生時間為109年7月9日下午8時06分許，被
      告並不在場，雖同年7月7日系爭鞋櫃曾傾倒，7月8日、9
      日櫃內不明液體流出汙染附近區域或沾染系爭28雙鞋子，
      惟至被告之子於同年7月14日曾濡墨書寫，兩廂事件前後
      發生時間不同，二件不同事況互不相涉；至於原告所提影
      片正說明被告正值以地上之抹布擦拭該受汙染地面，並叮
      嚀小孩速離該區以免滑倒，小孩以腳小心撥開髒物，詎料
      原告反將影片中之事實內容扭曲顛倒，虛構為被告立於旁
      不管小孩亂丟鞋等語。並於本院聲明：駁回原告之訴。
三、本院之判斷：
（一）原告乙○○、甲○○所主張前揭事實，固據其提出光碟片、系
      爭鞋櫃及鞋子照片、光碟翻拍照片、估價單、拍賣網站之
      名鞋款價格頁面等件附卷為證。然查：
    ⒈原告就本件主張遭被告之子毀損物品與金額前另以訴外人
      呂寶貴為被告，向本院提起損害賠償之訴，經本院以109
      年度竹簡字第511號繫屬在案。而原告前開案件主張事實
      為訴外人呂寶貴於109年7月7毀損原告乙○○28雙鞋子、甲○
      ○鞋櫃，乙○○請求訴外人呂寶貴賠償鞋子毀損價值84,000
      元及精神慰撫金10,000元、甲○○請求訴外人呂寶貴賠償鞋
      櫃損害20,000元並提出之事實，業經本院調閱前開事件核
      閱屬實。本院觀諸原告於前開事件中提出受損鞋子及鞋櫃
      照片，與本件提出之照片均屬同一物件，則原告主張被告
      之子於次日又再次毀損相同之物，原告主張之前開事實，
      顯然有疑。
    ⒉另本院當庭勘驗原告所提供光碟，勘驗結果略以：0000000
      0（潑墨汁）中第1個檔案：畫面開始拍攝為打開鞋櫃，鞋
      櫃內物品散落櫃內及地面，約數秒後有1小男孩出現於畫
      面，並走至鞋櫃前方朝鞋櫃內潑灑物品，數秒後小男孩離
      開。00000000（潑墨汁）中第2個檔案：與第1個檔案內容
      相同，是以不同角度拍攝。00000000（丟鞋子）中第1個
      檔案：⑴畫面開始出現有1著紅色衣服的小男孩走至打開的
      鞋櫃前方，地上散落鞋子，櫃內物品散亂，小男孩以腳踢
      地上散落鞋子，並以手拉扯櫃門數下，不久小男孩自畫面
      右側離開，數秒後再從畫面右側進入，並走至畫面左側，
      又再走至鞋櫃前方再次以腳踢地面散落物品。⑵畫面右側
      出現1女子，對著該小男孩出聲，該女子走至鞋櫃前方，
      並將地上物品以腳踢至旁邊。該女子與小男孩交談後，最
      後離開畫面。00000000（丟鞋子）中第2個檔案：與第1個
      檔案內容相同，是以不同角度拍攝，並可見小男孩將地面
      散落鞋子踢至大門外2次等情，有言詞辯論筆錄在卷可佐
      （見本院卷第209、210頁），則畫面中的小男生雖有潑灑
      動作，但無法辨識潑灑何物。被告之子雖有將部分鞋子踢
      出門外，亦無法證明鞋子因而遭受毀損，另原告之子雖有
      拉扯鞋櫃門板數次，然該門板並未脫落或損壞之情形。況
      原告乙○○所提出遭毀損鞋子照片所示，有部分鞋子皮面脫
      落、部分鞋子鞋面上亦遺有長期使用後沾染之髒汙、甚至
      已有變型，足見其價值已甚微。原告以新鞋價值請求賠償
      損害，亦屬無據。
（二）又按不法侵害他人之身體、健康、名譽、自由、信用、隱
      私、貞操，或不法侵害其他人格法益而情節重大者，被害
      人雖非財產上之損害，亦得請求賠償相當之金額，民法第
      195條第1項前段規定甚明，依據文義解釋，若非上開列舉
      之權利受損，自不在得以請求精神上損害賠償之範圍。本
      件原告乙○○雖主張被告之子毀損其所有系爭28雙鞋子，造
      成原告乙○○使用上甚大困擾之精神損失，然觀之原告乙○○
      所陳，與身體、健康、名譽、自由、信用、隱私、貞操受
      到不法侵害均無涉，依法自不在得以請求之列，是原告請
      求被告賠償精神損失10,000元，依法無據，不應准許。
四、從而，原告依侵權行為損害賠償之法律關係，請求被告給付
    原告乙○○94,000元，請求被告給付原告甲○○20,000元，為無
    理由，應予駁回。
五、本件事證已臻明確，兩造其餘攻擊防禦方法及所舉未經援用
    之證據，經本院斟酌後，認為均不足以影響本判決之結果，
    爰不一一論述，附此敘明。
據上論結，本件原告之訴為無理由，依民事訴訟法第436條第2項
、第78條，判決如主文。
中　　華　　民　　國　　110 　年　　2 　　月　　3 　　日
                  新竹簡易庭    法  官  邱玉汝
以上正本係照原本作成。
如對本判決上訴，須於判決送達後20日內向本院提出上訴（須按
他造當事人之人數附繕本）；如委任律師提起上訴者，應一併繳
納上訴審裁判費。
中　　華　　民　　國　　110 　年　　2 　　月　　3 　　日
                                書記官  陳筱筑